【裁判字號】    99,訴,1569
【裁判日期】    990831
【裁判案由】    贈與稅
【裁判全文】
臺北高等行政法院裁定
                                      99年度訴字第1569號
原      告  甲○○
被      告  財政部臺北市國稅局
代  表  人  乙○○○○○○
上列當事人間贈與稅事件，原告不服財政部中華民國99年5月31
日台財訴字第09900200370 號訴願決定，提起行政訴訟，本院裁
定如下：
    主  文
原告之訴駁回。
訴訟費用由原告負擔。
    理  由
一、按訴願之提起，應自行政處分達到或公告期滿之次日起30日
    內為之。提起訴願逾法定期間者，應為不受理之訴願決定。
    參照訴願法第14條第1 項、第77條第2 款之規定甚明。訴願
    逾期即未經合法之訴願程序，進而提起撤銷訴訟，不合提起
    撤銷訴訟須經合法訴願之前置要件，起訴為不合法，又不能
    補正，應依行政訴訟法第107 條第1 項第10款裁定駁回之。
二、本件原告因贈與稅事件，不服被告初查核定，申請復查，經
    被告98年12月29日財北國稅法二字第0980241746號復查決定
    駁回，循序提起行政訴訟，請求撤銷原處分及訴願決定。查
    復查決定書係於98年12月30日送達於原告，此有掛號郵件收
    件回執影本附訴願卷可稽。是原告提起訴願之期間，應自99
    年12月31日起算，因原告設所訴願機關所在地台北市，無須
    扣除在途期間，至99年1 月29日（星期五）屆滿。原告遲至
    99年4 月21日始提起訴願，有訴願書上所載收文日期可考，
    顯已逾期。訴願決定以其訴願已逾法定不變期間，不予受理
    ，自無不合。原告復對之提起撤銷訴訟，依照前述規定與說
    明，顯非合法，應予駁回。至於原告主張依復查決定書註記
    ：不服復查決定，按繳款書所載稅額繳納半數並依法提起訴
    院者，暫緩執行。原告誤以為先繳款後提訴願書，於繳款期
    限99年3 月25日繳款後始進行訴願，並非故意遲延。訴願決
    定應依訴願法第80條予以救濟等情。然查復查決定書該項註
    記為第二項，乃有關移送強制執行者。之前第一項明示如不
    服復查決定，應於收受決定書後30日內訴願之旨，足供原告
    依循。原告亦自認疏忽致逾期訴願，是不影響訴願逾期之事
    實上認定。而訴願逾期，本件撤銷訴訟即非合法，應從程序
    上駁回原告之訴，原告實體上之主張自無從進而論究。訴願
    決定已說明無依訴願法第80條第1 項規定撤銷原處分之情事
    ，斯亦非本件所可進而論斷。附予說明。
三、依行政訴訟法第107條第1項第10款、第104條、民事訴訟法
    第95條、第78條，裁定如主文。
中    華    民    國    99    年    8     月    31    日
             台北高等行政法院第八庭
                        審判長法  官  蔡進田
                              法  官  黃本仁
                              法  官  吳慧娟
上為正本係照原本作成。
如不服本裁定，應於送達後10日內向本院提出抗告狀（須按他造
人數附繕本）。
中    華    民    國    99    年   8    月      31    日
                              書記官  黃倩鈺

司法院資訊處製作；財團法人民間司法改革基金會備份。
